# 提取盈余公积问题？

提问人：周恤丹心 时间：2017-04-01 21:21:15
企业上年度审计后净利润-90万元，所得税应纳税所得额亏损-150万元。今年审计后净利润 120 万元，所得税应纳税所得额亏损-130万元，问今年企业是否提取盈余公积？是的话，怎么提取？

回答人：chenyiwei
本年年初未分配利润是否为负数？如为正数，则直接按本期净利润乘以 10 ％提取；如为负数，则首先以本期净利润弥补该负数，如果本期净利润大于年初未分配利润的负数余额，则按两者差额的 10 ％提取。 提取盈余公积的依据是会计口径的税后净利润，与税务上的可弥补亏损和应纳税所得额无关。